# 求教陈版大视，股权投资个别报表不确商誉的根本原因？

提问人：zhuchekjss 时间：2021-02-23 10:33:07
求教陈版大视，股权投资个别报表不确商誉的根本原因？

回答人：chenyiwei
个别报表层面就是体现为一项长期股权投资，只有在合并报表层面才能体现为对一项业务的控制权取得，所以只有在合并报表层面才按照企业合并准则处理。